# 子公司股权激励

提问人：xychen02 时间：2020-11-30 08:05:09
甲公司投资 1000 万成立乙公司，乙公司完成设立登记程序后，甲公司将其所持乙公司公司30%股权（对应标的公司300 万元注册资本）以股权激励的形式授予A和B(A、B为乙公司的员工），并进行工商变更登记。同时附有业绩承诺条款：业绩承诺指标：承诺方（A和B）承诺，乙公司 2021 年度营业收入应达到 1 亿元且规范净利润应不得为负；乙公司 2022 年度营业收入应达到 1.25 亿元且规范净利润不得低于 500 万元；乙公司 2023 年度营业收入应达到 1.5 亿元且规范净利润不得低于 1,000 万元。
业绩承诺的完成：如承诺方已完成协议约定的业绩承诺（ 2021 、 2022 、 2023 年度均达到业绩承诺指标或在 2023 年12 月 31 日之前的任一年度，单年度营业收入超过1.5亿元，并且自 2021 年 1 月 1 日起累计规范净利润达到1,500万元），应以反映业绩承诺指标完成的相应审计报告出具日为业绩承诺完成之日，自业绩承诺完成之日起三年后为股权处置时点。
业绩弥补方案：自 2021 年起，如当年度的累计规范净利润数额或当年度营业收入未达到当年度业绩承诺指标的，则承诺方应在当年度甲方指定的会计师事务所出具乙公司《审计报告》的 20 个工作日内向甲公司无偿转回承诺方所持乙公司 30%的股权，或经甲公司同意由承诺方按照届时乙公司股权的公允价值支付标的公司 30%股权对应的投资款，以此完成实缴出资。
请问： 1 、甲方将其所持乙公司公司30%股权（对应标的公司 300 万元注册资本）以股权激励的形式转让给A和B时，应如何进行会计处理。
2 、该股权激励费用，甲方和乙方应如何进行会计处理？业绩承诺完成之日起三年后为股权处置时点，故分摊期限为几年，为 3 年还是 6 年？

回答人：chenyiwei
假设授予价格为零，且日后如果甲方收回激励股份也无需支付款项（即，不存在需支付款项的回购义务）。则：
1 、在授予日，甲公司的合并报表层面视同按零对价处置乙公司30%股权，差额冲减资本公积；在等待期内分摊确认股份支付费用，确认为合并报表层面的管理费用和资本公积（这部分管理费用不分摊给少数股东）。日后如果因激励对象离职、业绩不达标等原因无偿收回激励股权的，按届时对应的子公司净资产金额从少数股权转回资本公积即可。
2 、乙方按照下推会计原则，也作为权益结算股份支付处理。
3 、要考虑业绩承诺期满后A、B是否即可自由处置该股权，且价格不受限制？是否实质上只能由甲方按照对应的账面净资产值回购（如果是，则属于利润分享计划而不是股份支付）。

提问人：xychen02 时间：2020-12-02 22:57:00
1 、那就是甲公司转让乙公司30%的股权时，甲公司单体报表不用做会计处理，甲公司对乙公司的长投还是 1000万？
2 、承诺期满后 3 年A、B才能处置股权，可以自由处置,价格不受限制。那股权激励的分摊期限应该是 3 年还是 6 年呢？

回答人：chenyiwei
1 、是。 2 、取决于承诺期满后的 3 年内，如果A、B离职或者业绩未达标，是否仍会丧失激励股份。如果在该 3 年内只是限制转让，但不会因离职或业绩不达标而丧失激励股份的，则该 3 年不计入等待期。